【裁判字號】    96,公上更(一),1
【裁判日期】    990622
【裁判案由】    損害賠償
【裁判全文】
臺灣高等法院臺南分院民事判決  96年度公上更(一)字第1號
上  訴  人  榮民工程股份有限公司台南科技工業區施工處
法定代理人  甲庚○
訴訟代理人  郭宏義律師
複代理人    黃世芳律師
            涂予尹律師
被上訴人    地○○
            甲宇○
            甲Ｏ○
            甲Ｗ○
            甲ｊ
            甲申○
            乙辛
            甲壬○
                        巷60號
            甲丑○
            甲Ｈ○
                        154號
            乙壬○
            乙午○
            甲酉○
            甲ｐ○
            甲巳○
            甲ｘ○
                        巷50號
            乙甲○
            甲ｆ
                        巷60號
            甲黃○
            宇○
            甲Ｊ○（
            ｔ○○
            乙未○
            ｕ○○
            ｎ○○
                        巷64號
            甲Ｑ○
            甲Ｚ
            ｋ○○
            乙癸○
            甲Ｉ
            甲ａ○
            ｅ○○
            甲寅○
            甲Ｂ○
            甲ｇ○
            甲ｗ○
            甲玄
            ｒ○發
            Ｇ○○
            申○
            甲Ｊ○（
            己○○
            丁○○
            辰○○○
            甲天月
            ｗ○○
            甲戊
            ｓ○○
            子○○
            甲Ｔ○
                        28號
            甲ｎ○
            甲地○
            甲ｍ
            ｚ○○
            甲Ｅ○
            甲甲○
            甲Ｃ○
            ｒ○
            Ｐ○○
            甲Ｄ○
            乙乙○
            甲Ｖ○
            ｆ○○
            Ｑ○
            甲Ｒ○
            ｊ○○
            ｉ○○
            ｈ○○
            甲辰○
            甲未○
                        巷62號
            ｍ○○
                        巷62號
            酉○○
                        巷62號
            甲ｈ
            甲卯○
            甲ｋ○
            Ｅ○
            未○○
            乙辰○
            Ａ○
            辛○○
            黃○○
            戌○
            Ｘ○○
            Ｕ○○
            甲午○
            甲ｂ
            Ｌ○○
            甲ｅ○
            甲ｆ昌
            甲Ｌ○○
            丙○○
            ｖ○
            甲ｙ○
            Ｋ○○
            午○○
            甲Ｆ○
            卯○○
            戊○○
            天○
            甲ｃ○
            Ｗ○○
            甲丁○
            ｘ○○
            甲ｄ○
            甲  Ｐ
            甲子○
            ｏ○○
            ｂ○○
            甲戌○
            甲癸○
            甲乙○
            乙○○
            甲宙○
            Ｙ○○
            乙己○
            甲ｒ○
            乙丙○
            甲Ｙ○
            乙庚○
            乙丁○
            甲Ｕ○
            甲ｓ○
            甲ｕ○
            甲ｔ○
            乙戊○
            甲辛
            Ｄ○○
            ｄ○○
            丑○
            宙○○
            乙巳○
            Ｈ○
            寅○○
            甲ｌ○
            Ｉ○○
            Ｚ○○
            Ｂ○
            甲ｖ○
            ａ○○
            Ｎ○○
            巳○○
            亥○○
            Ｔ○○
            乙寅
            甲ｏ○
            壬○○
            甲Ｍ○
            甲ｚ○
            甲Ｘ○○
            甲丙○
            ｐ○
            乙子○
            甲Ｋ○
            甲ｉ○
            ｃ○○
            甲○○
            甲天
            乙亥
            玄○
            甲ｑ
            乙丑○
            庚○○
            Ｍ○○○
            Ｓ○○
            ｙ○○
            Ｒ○○
            ｑ○○
            甲Ａ
            乙申○
            甲Ｎ○
            乙酉○
            乙戌○
            甲亥
            Ｃ○
            Ｆ○○
            乙卯
            Ｏ○○
            ｌ○
            Ｊ○
            癸○○（丁克岳之承受訴訟人）
            甲己○（林榮太之承受訴訟人）
            甲Ｇ○（李老對之承受訴訟人）
            甲Ｓ○（凌劉之承受訴訟人）
            Ｖ○○（林國山之承受訴訟人）
共      同
訴訟代理人  林崑城律師
複代理人    楊瓊雅律師
            ｇ○○
上列當事人間請求損害賠償事件，上訴人對於中華民國九十四年
十二月三十一日臺灣雲林地方法院第一審判決（九十三年度公更
字第一號）提起上訴，判決後由最高法院發回更審，本院於九十
九年五月四日言詞辯論終結，判決如下：
      主      文
原判決關於命上訴人給付被上訴人甲ｗ○、ｆ○○、Ａ○、戌○
、甲ｖ○、ｙ○○等六人賠償金額部分，及該部分假執行之宣告
，暨訴訟費用（確定部分除外）之裁判均廢棄。
上廢棄部分，被上訴人甲ｗ○、ｆ○○、Ａ○、戌○、甲ｖ○、
ｙ○○等六人在第一審之訴及假執行之聲請均駁回。
上訴人其餘上訴駁回。
第一、二審訴訟費用（確定部分除外）及發回前第三審訴訟費用
，關於被上訴人甲ｗ○、ｆ○○、Ａ○、戌○、甲ｖ○、ｙ○○
等六人敗訴部分，由被上訴人甲ｗ○、ｆ○○、Ａ○、戌○、甲
ｖ○、ｙ○○等六人各自負擔；關於上訴人其餘上訴部分，由上
訴人負擔。
      事  實  及  理  由
一、按當事人死亡者，若其有委任訴訟代理人時，訴訟程序在繼
    承人、遺產管理人或其他依法令應續行訴訟之人承受其訴訟
    以前，並不當然停止，此觀民事訴訟法第一百六十八條、第
    一百七十三條規定自明。次按訴訟程序不因當事人死亡而中
    斷者，係以當事人死亡後訴訟代理權仍屬存續為前提（參照
    同法第七十三條）；是以當事人所授與之訴訟代理權，以一
    審級為限而無提起上訴之特別委任者，該審級之訴訟程序，
    雖不因當事人死亡而中斷，但至該審級之終局判決送達時，
    訴訟代理權即歸消滅，訴訟程序亦即由是中斷，並經最高法
    院著有三十一年上字第一一四九號判例可資參照。末按承受
    訴訟與承當訴訟不同，前者係指當事人之一造或兩造發生不
    能為有效之訴訟行為，致訴訟程序無法繼續進行之事由，應
    俟該事由消滅後，賡續訴訟程序；後者則指訴訟繫屬中繼受
    訴訟標的法律關係之第三人，經兩造同意而代當事人承當訴
    訟之謂。是以當事人於訴訟繫屬中死亡，依法即應由其繼承
    人承受訴訟，而成為訴訟之當事人，屬於兩造中之一造，並
    非訴訟標的法律關係移轉之第三人，自無嗣以第三人身分承
    當訴訟之可言（參見最高法院九十七年度台上字第一九五號
    判決要旨）。查：
（一）本件經最高法院發回更審後，原被上訴人甲ｍ於民國九十
      六年七月間委任林崑城律師為本審級之訴訟代理人，並授
      與特別代理權者，此有「民事陳報狀」及民事委任狀在卷
      （參見本審卷第六三頁、第八０之一頁）可佐。甲ｍ於
      本院受理第二審程序期間，已於九十六年八月八日死亡，
      此亦有甲ｍ之除戶戶謄本在卷（參見本審卷第九五頁）
      可參；依首開說明，其法定繼承人雖未具狀聲明承受訴訟
      ，惟本件關於甲ｍ之訴訟程序仍不當然停止，先予敘明。
（二）原審共同原告林榮太、林國山、丁克岳、李老對、凌劉等
      五人（下稱林榮太等五人），於原審法院九十四年十二月
      五日言詞辯論終結前，依序於九十四年九月十九日、二十
      六日、九十五年一月二十二日、三月九日、九月五日死亡
      。林榮太之法定繼承人為林麗君、林米國、甲己○（即林
      明智）、林明新；林國山之法定繼承人為Ｖ○○、林文鹿
      、林素華；丁克岳之法定繼承人為丁林梅、癸○○、丁志
      成、丁昭榮；李老對之法定繼承人為李淑惠、李信河、李
      文慶；淩劉之法定繼承人為林金象、甲Ｓ○等情，此有林
      榮太等五人之除戶戶籍謄本、繼承系統表、及其等法定繼
      承人之戶籍謄本在卷（參見本審卷第七頁至第四二頁）
      可佐。是就林榮太等五人之財產上一切權利、義務，既應
      由其等法定繼承人各自概括承受，固應由其等法定繼承人
      全體聲明承受林榮太等人之訴訟，方為正辦；惟林榮太等
      五人於原審法院審理時，因已委任林崑城律師為訴訟代理
      人，並授與特別代理權（參見原審公更字卷第三四、三
      五、三六、三八頁），依上開說明，其等在第一審之訴訟
      程序，不因其等死亡而當然停止。其次，兩造對於原審法
      院不利於己之判決各自提起上訴後，於本院更審前之第二
      審程序中，被上訴人甲己○、Ｖ○○、癸○○、甲Ｇ○、
      甲Ｓ○等五人（下稱甲己○等五人）具狀主張：伊等依序
      為林榮太、林國山、丁克岳、李老對、凌劉等五人之法定
      繼承人，伊等之法定繼承人全體已均同意將對於榮民工程
      股份有限公司（下稱榮工公司）之本件損害賠償請求權讓
      與予甲己○、Ｖ○○、癸○○、甲Ｇ○、甲Ｓ○，而由受
      讓賠償債權之人向法院聲明承受訴訟及通知榮工公司；甲
      己○等五人因而具狀聲明依序承受林榮太等五人之訴訟等
      情，此亦有被上訴人甲己○等五人提出之「民事聲請承受
      訴訟狀」、「債權讓與同意書」等件（參見本院公上字
      卷第七三頁至第八六頁、第一三四頁至第一四七頁）可佐
      。再者，原審共同原告林榮太等五人於死亡後，原應由其
      等法定繼承人全體共同承受訴訟；參照甲己○等五人既係
      林榮太等五人之法定繼承人，於林榮太等五人死亡後，依
      法概括承受被繼承人所有財產上之一切權利、義務，而為
      本件訴訟當事人，並非繼受訴訟標的法律關係之第三人而
      已，性質上即無民事訴訟法第二百五十四條第二項規定之
      承當訴訟情形觀之，堪認被上訴人甲己○等五人主張：林
      榮太等五人之法定繼承人全體均同意將系爭損害賠償債權
      讓與其中一人，由受讓之繼承人單獨聲明承受訴訟者，其
      真意應係主張全體繼承人已協議分割遺產，而將系爭損害
      賠償債權分配予繼承人中一人，並由分配取得財產權之人
      單獨聲明承受訴訟之意自明。準此，林榮太等五人死亡後
      ，雖未由其等全體繼承人共同承受訴訟，惟基於訴訟經濟
      原則，林榮太等五人之系爭損害賠償債權既依序由被上訴
      人甲己○等五人因協議分割遺產而取得，被上訴人甲己○
      等五人因而單獨聲明依序承受林榮太等五人之訴訟，於法
      仍無不合，應予准許。
二、再按不變更訴訟標的，而補充或更正事實上或法律上之陳述
    者，非為訴之變更或追加，民事訴訟法第二百五十六條定有
    明文。查，被上訴人等本於損害賠償請求權，於原審起訴主
    張：「上訴人因在雲林離島新興工業區附近海域進行抽沙工
    程引起漂沙而污染海域，造成伊等全年無法收成之損害，應
    由對造賠償伊等損害；經保守估算結果，伊等至少受有如卷
    附之賠償金額欄所示之損害」等語（參見原審公字卷第一
    一八頁至第一三九頁）；原審法院則以被上訴人確實受有損
    害，惟認：蚵條係由塑膠硬繩、牡蠣殼組成，加上串成蚵條
    之工資，核算每條（成本）之價額為三元，並依本判決附表
    （下稱附表）「損害蚵條」欄所示條數，計算被上訴人所受
    損害為如附表「請求金額」欄（即原判決附表「被告應給付
    之金額」欄）所示之金額，因而判命上訴人應如數給付被上
    訴人。嗣本案經最高法院發回更審後，被上訴人於本審則主
    張：「因上訴人之行為，致蚵苗無法著床於蚵條上，造成伊
    等損害，而以每個蚵條出售時可能取得的利益，作為計算伊
    等損害的基準；並非請求蚵條本身的損害。」等語（參見本
    審卷第八二頁反面）。次查，蚵民以蚵殼串成之蚵條，定
    置於海域之中，目的在提供海中蚵苗得以著床之所在，並於
    蚵苗著床於蚵殼後收成，將蚵苗著床之蚵條出售以獲取利潤
    ；至於定置於海域之中，作為蚵苗著床器具之蚵條，不論蚵
    苗是否著床，並無重覆利用價值。本件被上訴人於原審起訴
    時即主張：「因上訴人進行抽沙工程，引起漂沙而污染海域
    ，造成伊等全年無法收成之損害」等語；參照其於申請行政
    院環境保護署（下稱環保署）九十一年度裁字第五六三九五
    號公害糾紛裁決時，並提出受害前之「蚵苗買賣證明書」以
    為證明觀之，堪認其等提起本件訴訟，即係請求上訴人賠償
    其等「全年無收之損害」，並以蚵苗著床之蚵條收成後，以
    每條蚵條出售價額，作為計算損害之基準，而非請求上訴人
    賠償定置於海中，因無法重複使用之蚵條（成本）損害者亦
    明。基上，被上訴人於本審主張及請求賠償之「損害」乙情
    ，其陳述之用語雖與其等在第一審程序中之用語略有不同，
    惟主張及請求上訴人應予賠償之標的則一，並未改變；核係
    不變更訴訟標的而更正其事實上及法律上之陳述，並非訴之
    變更。上訴人主張被上訴人已為訴之變更，且其請求權已超
    過二年云云，要係誤會，併先敘明。
三、被上訴人等主張：伊等均係在雲林縣台西鄉離島基礎工程工
    業區開發工程新興區附近海域（下稱系爭海域），以從事垂
    下式養殖法養殖蚵苗，將數個蚵殼串成一條（下稱蚵條）後
    ，繫於平面蚵架下而定置於海中，待海中之牡蠣苗（或稱蚵
    苗）著床於蚵殼後收成，並以一串蚵條為計價基準，出售蚵
    苗維生之蚵民。上訴人於八十九年間，因在伊等養殖蚵苗海
    域附近進行抽沙工程，引起漂沙而污染海域，致伊等各自放
    養如附表「損害蚵條」欄所示之蚵條上蚵殼，完全無蚵苗著
    床，而受有如附表「請求金額」欄所示金額之損害。爰本於
    損害賠償請求權，求為命上訴人給付被上訴人等如附表「請
    求金額」欄所示之金額（被上訴人等一百八十四人逾上開金
    額之請求，業經原審及本院更審前判決敗訴確定；至於原審
    共同原告丁明華於起訴前已死亡，由本院另案以九十六年度
    公上更(一)字第二號判決，廢棄原審法院就該部分之判決在案
    ）。原審判決並無不合，並聲明：(一)上訴駁回。(二)第二審及
    發回前第三審訴訟費用由上訴人負擔。
四、上訴人則以：伊基於政府機關之授權，於八十九年十月間在
    新興區海域進行工程，被上訴人於新興區附近之系爭海域並
    無漁業權，縱有損失，亦係其等自甘損失所致，不得向伊請
    求賠償。況綁在蚵架上垂直吊掛於海中之蚵條，係由成串牡
    蠣舊殼組成，縱因海水漂沙濃度過高或其他不良因素，致蚵
    苗不易附著而減少收成，純係經濟上之損失，與蚵條之損害
    無關。又，民法第一百九十一條之三之一般危險責任，雖減
    輕被害人請求賠償時就因果關係之舉證責任，惟被害人對於
    實際損害仍負有舉證之責；本件被上訴人並未舉證證明其等
    受有損害，伊自不負賠償責任。況伊施作抽沙工程時，已採
    用最小危害之工具，對於防止損害之發生已盡相當之注意，
    亦不負民法第一百九十一條之三之賠償責任。再者，伊在系
    爭新興區海域內進行抽沙工程，與被上訴人施放之蚵條無法
    附著蚵苗間，亦無相當因果關係等情詞，資為抗辯，並聲明
    ：(一)原判決除確定部分外廢棄。(二)上廢棄部分，被上訴人在
    第一審之訴及假執行之聲請均駁回。(三)訴訟費用由被上訴人
    負擔。
五、被上訴人等主張：伊等均係在系爭海域，以從事垂下式養殖
    法養殖蚵苗，將蚵條繫於平面蚵架下而定置於海中，待海中
    之蚵苗著床於蚵殼後收成，並以一串蚵條為計價基準，出售
    蚵苗維生之蚵民。上訴人於八十九年間在伊等養殖蚵苗海域
    附近進行抽沙工程時，引起漂沙而污染海域，致伊等各自放
    養如附表「損害蚵條」欄所示之蚵條上蚵殼，完全無蚵苗著
    床，而受有如附表「請求金額」欄所示金額之損害等語，惟
    為上訴人否認，並以上情置辯：是上訴人在系爭海域附近之
    新興區施作抽沙工程之工作性質，是否有生損害於他人之危
    險？被上訴人等在系爭海域內定置之蚵條完全無蚵苗著床，
    與被上訴人施作抽沙工程間，有無相當因果關係？應由何人
    負舉證責任？被上訴人之損害為何？厥為本件訴訟首應審究
    之爭點。
六、按經營一定事業或從事其他工作或活動之人，其工作或活動
    之性質或其使用之工具或方法有生損害於他人之危險者，對
    他人之損害應負賠償責任。但損害非由於其工作或活動或其
    使用之工具或方法所致，或於防止損害之發生已盡相當之注
    意者，不在此限，八十八年四月二十一日公布增訂民法第一
    百九十三條之三（八十九年五月五日施行）定有明文；參照
    其立法理由係謂：「為使被害人獲得周密之保護，請求賠償
    時，被害人只須證明加害人之工作或活動之性質或其使用之
    工具或方法，有生損害於他人之危險性，而在其工作或活動
    中受損害即可，不須證明其間有因果關係。但加害人能證明
    損害非由於其工作或活動或其使用之工具或方法所致，或於
    防止損害之發生已盡相當之注意者，則免負賠償責任，以期
    平允，爰增訂本條。」。準此，民法第一百九十一條之三規
    範對象，係針對經營一定事業之人，因其工作或活動之性質
    或其使用之工具或方法有生損害於他人之危險，立法加諸其
    人應負「一般危險責任」之特別規定，有別於民法第一百八
    十四條之侵權行為損害賠償責任之普通規定；則依特別規定
    優先於普通規定法則，於經營一定事業之人所為工作性質有
    生損害於他人之危險情形下，即應予優先適用。查：
（一）經濟部工業局委託中興工程顧問股份有限公司（下稱中興
      顧問公司）辦理雲林離島式基礎工業區開發工程新興區之
      設計監造工程，而由中興顧問公司於八十七年四月十六日
      規畫設計「新興區養殖物清除工程養殖物清除範圍」後，
      經濟部工業局即於八十五年一月五日，委託上訴人公司在
      新興工業區辦理開發工作（包括抽沙工程），預計自八十
      九年五月二十六日開工，於同年十一月十日完工等情，此
      有中興顧問公司於九十八年五月六日，以水利字第０九八
      ００一五三０八號函檢送設計圖及施工前（八六年）週邊
      空照圖存卷（證物外放），併上訴人公司於原審提出施工
      位置圖暨收方平面圖，開發契約書、施工日報表等在卷（
      參見原審公更字卷第一六頁、公更字卷第二一六頁至
      第四七二頁）可佐。被上訴人主張：上訴人於伊等養殖蚵
      苗所在海域之附近海域，從事抽沙工程活動乙情，應堪信
      實。
（二）行政院農業委員會漁業署委託嘉義大學生物資源系，調查
      「漂沙對台西牡蠣苗生區牡蠣苗附著的影響」，經該系副
      教授鍾國仁於九十年三月十四日至十月二十六日進行八次
      採樣、調查，完成計畫編號90農科-1.4.5-漁-F3報告結果
      ，認：「台西沿岸（按即系爭海域）是本省最重要的牡蠣
      苗專業生產區，八十八年與八十九年生產情形非常不良，
      養殖戶認為是鄰近新興工業區抽沙工程所造成的。經調查
      結果顯示，抽沙船抽沙工程進行時所產生的漂沙，對於牡
      蠣苗的附著有不良的影響；因為工程進行期間生產區與參
      考站的調查比較結果為：一海水懸浮物濃度前者較大。二
      採苗器（按即蚵條上之蚵殼）附著物的平均重量前者較大
      ，三採苗器附苗密度前者顯著較低。抽沙工程結束後，各
      月採樣的結果顯示生產區與參考站海水懸浮濃度與採苗器
      重量都有一致性的變化，生產區的附苗密度亦逐漸增高等
      情，此亦有上訴人於原審提出之上揭「漂沙對台西牡蠣苗
      生區牡蠣苗附著的影響」調查報告在卷（參見原審公更字
      卷第一０二頁至第一五一頁）可按。
（三）又，在濁泥含量高的海域，動、植物性浮游生活受抑制，
      使得固棲生物活存率及成長速度減少，尤以牡蠣為最乙情
      ，此參上訴人於原審提出，由台灣大學動物所與漁業所製
      作之「濁泥對生態牡蠣之影響」一文摘要自明（參見原審
      公更字卷第一四四頁）。此外，一般影響牡蠣的附苗因
      子很多，計有溫度、鹽度、光線、潮水、月球效應，深度
      、附著基表面角度、蚵串材料、蚵串顏色、清潔度、流速
      、群居性、生物膜、生化物質等。八十九年台西海域等牡
      蠣秋苗的附苗率不臻理想，行政院農業委員會水產試驗所
      台西分所（下稱水產試驗所）派員瞭解結果，發現牡蠣殼
      上附有泥沙，殼上有紅褐色物質附著其上，殼枝有被掩埋
      現象者，並有上訴人於原審提出，由水產試驗所台西分所
      於九十年十一月六日編印之「優質貝類養殖技術講習會講
      義」存卷（參見原審公更字卷第一五二頁、第一五九頁
      至第一六二頁）可憑。
（四）綜參上開各情：
    (1)上訴人自八十九年五月間起，在系爭新興區海域施作包括
      抽沙工程在內之開發工程，被上訴人則係在鄰近之海域從
      事養殖蚵苗，出售蚵苗維生之蚵民；參照上揭學者調查報
      告及學術論著均認：在濁泥含量高的海域，動、植物性浮
      游生活受抑制，使得固棲生物活存率及成長速度減少，尤
      以牡蠣為最乙情觀之，益見上訴人在系爭新興區海域從事
      海上抽沙工作活動，因抽沙造成海水混濁，加上海流及海
      象推波影響，濁泥有漂至鄰近之系爭海域可能；則由被上
      訴人在鄰近海域定置放養，採集海中蚵苗之蚵條，因海沙
      濁度突然提高，不利於蚵苗之成長及附著，勢必造成被上
      訴人相當程度之損害者至明。
    (2)其次，上訴人於八十九年五月間起，因在系爭新興區海域
      從事開發工作，經水產試驗所派員瞭解結果，發現牡蠣殼
      上附有泥沙，殼上有紅褐色物質附著其上，殼枝有被掩埋
      現象，已如上述；再佐以上情相互參照，足見上訴人既係
      經營營造事業之人，其所從事上揭工作之性質，對於在鄰
      近之系爭海域從事養殖蚵苗之被上訴人等，有生損害之危
      險者，應堪肯認；依首開說明，上訴人即應負民法第一百
      九十一條之三規定之「一般危險責任」。準此，依舉證責
      任分配原則，本件應由被上訴人就「被上訴人在上訴人之
      工作、活動中受損害」之事項負舉證責任；由上訴人就「
      被上訴人之損害與上訴人之工作間，並無因果關係」、「
      被上訴人之損害非由於上訴人工作或活動或其使用之工具
      或方法所致」、「上訴人於防止損害之發生已盡相當之注
      意」等事項，負舉證責任。
七、再查：
（一）被上訴人主張：伊等均係在系爭海域以從事垂下式養殖法
      養殖蚵苗，將蚵條繫於平面蚵架下而定置於海中，待海中
      之蚵苗著床於蚵殼後收成，並以每串蚵條為計價基準，出
      售蚵苗維生之蚵民。上訴人於八十九年間在伊等養殖蚵苗
      海域附近，進行抽沙工程引起漂沙而污染海域，致伊等各
      自放養如附表「損害蚵條」欄所示之蚵條上蚵殼，完全無
      蚵苗著床等情，除有被上訴人就系爭公害糾紛事件，申請
      環保署九十一年度裁字第五六三九五號公害糾紛裁決時，
      由地○○等人（不包括甲ｗ○、ｆ○○、Ａ○、戌○、甲
      ｖ○、ｙ○○等六人－下稱甲ｗ○等六人）提出「蚵苗買
      賣證明書」原本附於該案卷，並經本院依職權調取上揭公
      害糾紛案卷查明，及將「蚵苗買賣證明書」影印後附卷（
      證物外放），併被上訴人製作之蚵架面積計算表及分布圖
      在卷（參見本審卷第一六四頁至第一六七頁）可參。
（二）證人李溫麗芳、林清河於本院九十九年三月十一日審理時
      到場，其中證人李溫麗芳證述：伊在台南市○區○○路的
      海邊養蚵約有七、八年左右，蚵苗是到台西鄉向Ｅ○或甲
      Ｒ○購買。平常蚵條每條約十三、十四元左右，每年差價
      不到一元」等語（參見本審卷第一一八頁反面至第一一
      九頁）；證人林清河則供證：「我約從七十年左右就在安
      平外海開始養蚵，是向蚵民購買蚵苗來放養，八十六年以
      後，每條約十二、十三元左右。我曾向甲Ｒ○、甲黃○買
      蚵苗。八十九年我向甲Ｒ○、甲黃○買蚵條時，因蚵苗無
      法養成，我把蚵條退還給他們。」等語明確（參見本審
      卷第一一九頁頁）。是證人李溫麗芳、林清河二人所為上
      揭證述內容大致相符，其二人之上開證述應堪採信；再佐
      以被上訴人等人（甲ｗ○等六人除外）於上訴人因開發工
      程造成上揭環保公害而受有損害時，已即時提出「蚵苗買
      賣證明書」為憑，證明其等確在系爭海域從事養殖蚵苗出
      售維生之蚵民等情以觀，堪認被上訴人等人（甲ｗ○等六
      人除外），已提出足堪證明其等因上訴人從事抽沙工作活
      動，造成海水漂沙，系爭海域之海水濁度因此提高，使得
      固棲生物活存率及成長速度減少，而發生本件環保公害事
      件；且其等放養如附表「損害蚵條」欄所示之蚵條上蚵殼
      ，因此完全無蚵苗著床，而受有損害事實之證據資料，應
      認被上訴人就「被上訴人在上訴人之工作、活動中受損害
      」之事項，已盡舉證之責。上訴人抗辯被上訴人並未提出
      損害之證明云云，委無足採。至於，被上訴人甲ｗ○等六
      人並未即時提出「蚵苗買賣證明書」為憑，以資證明其等
      確係在系爭海域從事養殖蚵苗出售維生之蚵民；其等收受
      本院通知後，迄未提出「蚵苗買賣」之證明文件，復未提
      出其他積極事證，以資證明其等確於八十九年間在系爭海
      域從事養殖蚵苗之事實；是被上訴人甲ｗ○等六人空言主
      張受有無法收成蚵苗之損害者，即屬無法證明。
（三）上訴人雖抗辯：伊係基於政府機關之授權施作本件工程，
      被上訴人在系爭工程地點並無漁業權，縱有損失，亦係其
      「自甘損失」或「與有過失」所致云云；惟被上訴人等人
      （甲ｗ○等六人除外）係在系爭新興區之鄰近海域，而非
      在新興區所在海域內養殖蚵苗乙情，此參上訴人提出附卷
      之「填沙區域相關位置簡圖」（參見本審卷第八九頁）
      至明。上訴人抗辯被上訴人係在政府核定開發之新興區海
      域內養殖蚵苗云云，與事實不符，已嫌無據。其次，不論
      被上訴人在系爭海域內養殖蚵苗時，是否曾向主管機關申
      請核准取得區劃漁業權，亦係他事，而與上訴人有無故意
      過失不法侵害被上訴人權益之行為者無關。上訴人抗辯：
      被上訴人未經依九十一年二月一日廢止之「臺灣省漁業管
      理辦法」第十九條規定，取得區劃漁業權，不得在系爭海
      域養殖蚵苗，其等因此所受損害係其「自甘損失」或「與
      有過失」云云，核係事後飾卸之詞，委無足採。
八、上訴人再抗辯：其在新興區海域從事抽沙工程活動，與被上
    訴人之蚵苗附著不良，並無因果關係云云；惟按所謂相當因
    果關係，係指依經驗法則，綜合行為當時所存在之一切事實
    ，為客觀之事後審查，認為在一般情形上，有此環境，有此
    行為之同一條件，均發生同一之結果者，則該條件即為發生
    結果之相當條件，行為與結果即有相當之因果關係。反之，
    若在一般情形上，有此同一條件存在，而依客觀之審查，認
    為不必皆發生此結果者，則該條件與結果並不相當，不過為
    偶然之事實而已，其行為與結果間即無相當因果關係（最高
    法院八十七年度台上字第一五四號判決要旨參照）。查，上
    訴人就本件損害賠償事件，應負民法第一百九十一條之三規
    定之「一般危險責任」，已如上述；對於「被上訴人之損害
    與上訴人之工作間，並無因果關係」乙情，應由上訴人負舉
    證之責。次查，上訴人抗辯被上訴人所受損害與其施作之抽
    沙工程間，並無相當因果關係者，無非係以：被上訴人主張
    之蚵苗著床不良，其真正原因應係當年度颱風過多，及海水
    鹽度過高所致，並非上訴人抽沙所造成等語，並以水產試驗
    所編印之「優質貝類養殖技術講習會講義」之調查報告為其
    論據云云；惟上訴人於系爭新興區海域從事海上抽沙工作，
    因抽沙造成海水混濁，加上海流及海象推波影響，濁泥有漂
    至鄰近之系爭海域可能，即有造成在鄰近海域養殖蚵苗之被
    上訴人相當程度之損害，既如上述；則有此同一條件（抽沙
    工程活動）存在，仍有發生「在鄰近海域養殖蚵苗之歉收」
    結果之可能性，依上開說明，被上訴人養殖之蚵苗無法收成
    ，與上訴人從事海上抽沙工作間，即非完全沒有因果關係者
    亦明。末查，卷附由水產試驗所台西分所編印之「優質貝類
    養殖技術講習會講義」摘要中，雖推測：「造成八十九年台
    西海域牡蠣秋苗歉收的原因，就生物面來看，可能為附苗當
    時的鹽度過高所致」等語，惟文中同時註明：「由於這項調
    查僅是合理的懷疑，在目前本分所的調查資料中，鹽度是一
    項比較明顯的因子，但並非是唯一或必然要素。因此，有必
    要進行控制條件下鹽度與其他因子的試驗研究，才能確定何
    者才是重要的影響因子」等語（參見原審公更字卷第一
      六三頁）。是依上揭調查報告所述，水產試驗所僅係推測
    「鹽度」為蚵苗歉收可能因子之一，要難據此推翻被上訴人
    在系爭海域養殖之蚵苗未能著床之原因，與上訴人在新興區
    海域施作抽沙工程間，並無相當因果關係之事實。此外，上
    訴人空言抗辯被上訴人之蚵苗著床不良，真正原因應係當年
    度颱風過多云云，亦未提出實據以資證明；所提上揭抗辯，
    難認已盡舉證之責，要無足採。
九、上訴人復抗辯：伊使用吸管式抽沙船之施工方法，就造成漂
    沙僅有最小危險性，被上訴人之損害並非由於伊工作或活動
    或其使用之工具或方法所致。且伊就防止損害之發生已盡相
    當之注意，自無賠償責任云云；惟查，上訴人自八十九年五
    月間起，在系爭新興區海域施作包括抽沙工程在內之開發工
    程，因抽沙結果必然造成海水混濁，加上海流及海象推波影
    響，濁泥即有漂至鄰近之系爭海域可能；參照水產試驗所派
    員瞭解結果，亦確實發現新興區鄰近海域養殖之牡蠣殼上附
    有泥沙，殼上有紅褐色物質附著其上，殼枝有被掩埋現象，
    已如上述；再佐以被上訴人於八十九年間在系爭海域養殖之
    蚵苗無法著床，蚵苗確實歉收之事實以觀，苟上訴人以吸管
    式抽沙船之施工方法，可有效防止損害之發生，衡情，豈會
    如此？上訴人僅以使用吸管式抽沙船之施工方法施作抽沙工
    程，遽認被上訴人之損害並非由於其工作或活動或其使用之
    工具或方法所致，且上訴人已盡防止漂沙損害之相當注意義
    務云云，即嫌速斷而無足採；難認上訴人就「被上訴人之損
    害非由於上訴人工作或活動或其使用之工具或方法所致」、
    「上訴人於防止損害之發生已盡相當之注意」等事項，已盡
    舉證之責。
十、第按當事人已證明受有損害而不能證明其數額或證明顯有重
    大困難者，法院應審酌一切情況，依所得心證定其數額，民
    事訴訟法第二百二十二條第二項定有明文。查：
（一）被上訴人等人（甲ｗ○等六人除外）確因上訴人從事抽沙
      工作活動，而受有損害者，已如上述；惟因上揭所述事由
      ，欲由被上訴人明確證明其等所受損害數額者，確有重大
      困難；本院參酌被上訴人主張其等定置蚵架養殖蚵苗之系
      爭海域廣闊，長、寬綿延數公里，蚵架深入海中乙情，為
      本院履勘現場查明，及記明於勘驗筆錄之事實（參見本審
      卷第七五頁），復有上訴人提出勘驗當日照片附卷（參
      見本審卷第一二三頁至第一二九頁）可參，且為上訴人
      所不爭，堪認欲實際丈量蚵民定置蚵架之位置及面積，以
      確實查證各蚵民所受損害數額者，顯有重大困難；同時審
      酌上訴人突如其來造成本件環保公害事件，受害蚵民無法
      預期而保存受害前之相關養殖位置、面積、養殖蚵苗數量
      及出售蚵苗等相關資料，苟於事後要求蚵民必須提出明確
      單據，始得證明其等所受損害事實者，未免過苛，亦非事
      理之平。
（二）其次，被上訴人主張其等在系爭海域養殖蚵苗之面積合計
      約八百公頃乙情，為上訴人不爭執之事實，且有上訴人提
      出之填沙區域位置簡圖可參（參見本審卷第八九頁）；
      對照被上訴人提出其等在系爭海域定置蚵架之蚵架面積計
      算表、分布圖（參見本審卷第一六四頁至第一六七頁）
      所示核對結果，差異不致太大。上訴人雖否認其等製作之
      上揭面積計算表及分布圖之真正，惟參酌蚵民於八十九年
      間在系爭海域養殖蚵苗時，確實遭受蚵苗無法著床而歉收
      乙情，為上揭相關學者調查報告及學術論著肯認之事實，
      再佐以海平面之每公頃面積，約可養殖六千零二十七條蚵
      條乙情，並有雲林區漁會九十四年四月十九日零漁推字第
      ０九四０四一０號函存卷（參見原審公更字卷第二０九
      頁）可佐，以此對照被上訴人提出上揭面積計算表所示之
      面積，換算其等主張於八十九年間於系爭海域中各自定置
      如附表「損害蚵條」欄所示之蚵條數額，雖非完全一致，
      惟差距仍在合理範圍，尚屬相當，應堪信採。
（三）再者，對照卷附之「蚵苗買賣證明書」所示，被上訴人等
      人前於八十六年、八十七年、八十八年期間，出售所養殖
      蚵苗之蚵條數額，與附表「損害蚵條」欄所示之蚵條數額
      大致相同；按諸常情，被上訴人等人於八十九年間，依往
      例在各自定置之同一位置、面積，再次繫放相同數量之蚵
      條以養殖蚵苗者，為常態事實。本件被上訴人（甲ｗ○等
      六人除外）主張其等在系爭海域放養如附表「損害蚵條」
      欄之蚵條數量者，既與其等提出之上揭「蚵苗買賣證明書
      」所示，即本件環保公害事件發生前一年所出售蚵條之數
      量大致相符，則其等據以主張：於八十九年間再次放養同
      一數量之蚵條者，核與上揭常情並不相違背，應堪採信。
      上訴人並未提出積極事證，其空言否認被上訴人等確有放
      養如附表「損害蚵條」欄所示之蚵條云云，即難憑採。
（四）此外，蚵苗著床之蚵條售價，介於十二元至十三元之間，
      為證人李溫麗芳、林清河證述明確之事實；惟被上訴人自
      陳其串成蚵條（含塑膠硬繩、牡蠣殼及工資）之成本為七
      元（參見本審卷第八三頁），對照被上訴人於原審提出
      之「雲林區漁會牡蠣養殖設施材料、種苗成本費用參考表
      」（參見原審公更字卷第七六頁）所示，蚵條成本（含
      塑膠繩、蚵殼、打串工資）每條為五元乙情觀之，堪認被
      上訴人自陳蚵條成本為七元者，尚非完全無據。則計算被
      上訴人因蚵苗未著床而無法出售獲利之損失，經與其等養
      殖蚵苗之成本抵扣結果，每條蚵條出售之利潤為五元（計
      算式：12元－7元＝5元）。本件被上訴人於本院行第二審
      程序中，請求以每條蚵條三元，作為計算伊等所受損害之
      基準（逾此部分之請求，業經判決駁回確定）者，既未超
      過其等實際遭受之損害金額，即無不可。
（五）綜此，被上訴人等人（甲ｗ○等六人除外）主張其等因上
      訴人在系爭新興區海域從事海中抽沙工作活動時，因攪動
      海沙結果，致其等受有如附表「損害蚵條」欄所示之蚵條
      數額，全無蚵苗著床之損害，應堪採信；則經計算結果，
      被上訴人等人（甲ｗ○等六人除外）得請求被上訴人賠償
      之金額，為如附表「賠償總額」欄所示（即原判決附表「
      被告應給付之金額」欄所示）金額。
十一、綜上所述，被上訴人等人（甲ｗ○等六人除外）本於損害賠
    償請求權，求為命上訴人給付各如附表「賠償總額」欄所示
    金額，及均自原審起訴狀繕本送達翌日即九十二年七月四日
    （送達證書參見原審公字卷第九七頁）起至清償日止，按
    週年利率百分之五計算利息之判決，為有理由，應予准許（
    逾此部分之請求，業經判決駁回確定）。至於被上訴人甲ｗ
    ○等六人之請求者，則均不應准許。
    (1)就上開應准許部分，原審判命上訴人如數給付，並分別依
      職權宣告准假執行，或依被上訴人甲○○、Ｆ○○、甲子
      ○，及上訴人聲請，酌定相當擔保金額為准、免假執行之
      宣告，於法均無不合，上訴意旨聲明廢棄改判，為無理由
      ，應予駁回此部分之上訴。
    (2)就不應准許部分（即被上訴人甲ｗ○等六人請求部分），
      原審判決自有可議，上訴意旨指摘原判決此部分為不當，
      求予廢棄改判，均為有理由，爰由本院予以廢棄改判如主
      文第二項所示。
十二、本件事證已臻明確，兩造其餘攻擊防禦方法及舉證方法與本
    件判決結果無涉，爰不一一論述。
十三、據上論結，本件上訴人之上訴，其中對於被上訴人甲ｗ○等
    六人之上訴部分，為有理由；對於其餘被上訴人之上訴部分
    ，則為無理由，依民事訴訟法第四百五十條、第四百四十九
    條第一項、第七十八條，判決如主文。
中    華    民    國    99    年    6    月    22     日
                  民事第二庭  審判長法  官  陳  光  秀
                                    法  官  曾  平  杉
                                    法  官  李  文  賢
上為正本係照原本作成。
如對本判決上訴，須於判決送達後20日內向本院提出上訴狀，未
表明上訴理由者，應於上訴後20日內，向本院提出理由書（須附
繕本）。依法應委任律師為訴訟代理人，始得上訴。
中    華    民    國    99    年    6    月    23     日
                                    書記官  劉  清  洪
【附記】
民事訴訟法第466條之1：
(1)對於第二審判決上訴，上訴人應委任律師為訴訟代理人。但上
  訴人或其法定代理人具有律師資格者，不在此限。
(2)上訴人之配偶、三親等內之血親、二親等內之姻親，或上訴人
  為法人、中央或地方機關時，其所屬專任人員具有律師資格並
  經法院認為適當者，亦得為第三審訴訟代理人。
民事訴訟法第466條之2第1項：
  上訴人無資力委任訴訟代理人者，得依訴訟救助之規定，聲請
  第三審法院為之選任律師為其訴訟代理人。
附表：
1.單位：新台幣。
2.蚵條（蚵苗已著床）售價，每條以三元計算。
3.蚵苗買賣證明書原本，於被上訴人申請行政院環境保護署九十
  一年度裁字第五六三九五號公害糾紛裁決時，已提出附卷（另
  行影印附於本審卷－證物外放）。
4.被上訴人請求而不應准許者，「賠償總額」欄位記載為「０」
  。
┌──┬────┬─────┬─────┬─────┬──────────┬───────────┐
│編號│被上訴人│損害蚵條  │請求金額  │賠償總額  │證據                │  備     註           │
│    │        │(單位：條)│          │          │                    │                      │
├──┼────┼─────┼─────┼─────┼──────────┼───────────┤
│1   │地○○  │10,000    │30,000元  │30,000元  │蚵苗買賣證明書NO12  │                      │
├──┼────┼─────┼─────┼─────┼──────────┼───────────┤
│2   │甲宇○  │100,000   │300,000元 │300,000元 │蚵苗買賣證明書NO2   │                      │
├──┼────┼─────┼─────┼─────┼──────────┼───────────┤
│3   │甲Ｏ○  │20,000    │60,000元  │60,000元  │蚵苗買賣證明書NO73  │                      │
├──┼────┼─────┼─────┼─────┼──────────┼───────────┤
│4   │甲Ｗ○  │50,000    │15O,000元 │15O,000元 │蚵苗買賣證明書NO3   │                      │
├──┼────┼─────┼─────┼─────┼──────────┼───────────┤
│5   │甲ｊ    │40,000    │120,000元 │120,000元 │蚵苗買賣證明書NO14  │                      │
├──┼────┼─────┼─────┼─────┼──────────┼───────────┤
│6   │甲申○  │40,000    │12O,000元 │12O,000元 │蚵苗買賣證明書NO4   │                      │
├──┼────┼─────┼─────┼─────┼──────────┼───────────┤
│7   │乙辛    │60,000    │180,000元 │180,000元 │蚵苗買賣證明書NO7   │                      │
├──┼────┼─────┼─────┼─────┼──────────┼───────────┤
│8   │甲壬○  │40,000    │120,000元 │120,000元 │蚵苗買賣證明書NO9   │                      │
├──┼────┼─────┼─────┼─────┼──────────┼───────────┤
│9   │甲丑○  │10,000    │30,000元  │30,000元  │蚵苗買賣證明書NO11  │                      │
├──┼────┼─────┼─────┼─────┼──────────┼───────────┤
│10  │甲Ｈ○  │30,000    │90,000元  │90,000元  │蚵苗買賣證明書NO48  │                      │
├──┼────┼─────┼─────┼─────┼──────────┼───────────┤
│11  │乙壬○  │20,000    │60,000元  │60,000元  │蚵苗買賣證明書NO13  │                      │
├──┼────┼─────┼─────┼─────┼──────────┼───────────┤
│12  │乙午○  │30,000    │90,000元  │90,000元  │蚵苗買賣證明書NO18  │                      │
├──┼────┼─────┼─────┼─────┼──────────┼───────────┤
│13  │甲酉○  │60,000    │180,000元 │180,000元 │蚵苗買賣證明書NO15  │                      │
├──┼────┼─────┼─────┼─────┼──────────┼───────────┤
│14  │甲ｐ○  │20,000    │60,000元  │60,000元  │蚵苗買賣證明書NO47  │                      │
├──┼────┼─────┼─────┼─────┼──────────┼───────────┤
│15  │甲巳○  │20,000    │60,000元  │60,000元  │蚵苗買賣證明書NO16  │                      │
├──┼────┼─────┼─────┼─────┼──────────┼───────────┤
│16  │甲ｘ○  │30,000    │90,000元  │90,000元  │蚵苗買賣證明書NO17  │                      │
├──┼────┼─────┼─────┼─────┼──────────┼───────────┤
│17  │乙甲○  │30,000    │90,000元  │90,000元  │蚵苗買賣證明書NO19  │                      │
├──┼────┼─────┼─────┼─────┼──────────┼───────────┤
│18  │甲  ｆ  │30,000    │90,000元  │90,000元  │蚵苗買賣證明書NO20  │                      │
├──┼────┼─────┼─────┼─────┼──────────┼───────────┤
│19  │甲黃○  │30,000    │90,000元  │90,000元  │蚵苗買賣證明書NO22  │證明書誤載為：林進興  │
├──┼────┼─────┼─────┼─────┼──────────┼───────────┤
│20  │宇  ○  │20,000    │60,000元  │60,000元  │蚵苗買賣證明書NO24  │                      │
├──┼────┼─────┼─────┼─────┼──────────┼───────────┤
│21  │甲Ｊ○  │50,000    │150,000元 │150,000元 │蚵苗買賣證明書NO55  │身分證號碼：Ｚ000000000│
├──┼────┼─────┼─────┼─────┼──────────┼───────────┤
│22  │ｔ○○  │30,000    │90,000元  │90,000元  │蚵苗買賣證明書NO28  │                      │
├──┼────┼─────┼─────┼─────┼──────────┼───────────┤
│23  │乙未○  │30,000    │90,000元  │90,000元  │蚵苗買賣證明書NO29  │                      │
├──┼────┼─────┼─────┼─────┼──────────┼───────────┤
│24  │ｕ○○  │40,000    │120,000元 │120,000元 │蚵苗買賣證明書NO32  │                      │
├──┼────┼─────┼─────┼─────┼──────────┼───────────┤
│25  │ｎ○○  │50,000    │150,000元 │150,000元 │蚵苗買賣證明書NO34  │                      │
├──┼────┼─────┼─────┼─────┼──────────┼───────────┤
│26  │甲Ｑ○  │30,000    │90,000元  │90,000元  │蚵苗買賣證明書NO35  │                      │
├──┼────┼─────┼─────┼─────┼──────────┼───────────┤
│27  │甲  Ｚ  │30,000    │90,000元  │90,000元  │蚵苗買賣證明書NO37  │                      │
├──┼────┼─────┼─────┼─────┼──────────┼───────────┤
│28  │ｋ○○  │60,000    │180,000元 │180,000元 │蚵苗買賣證明書NO38  │                      │
├──┼────┼─────┼─────┼─────┼──────────┼───────────┤
│29  │乙癸○  │10,000    │30,000元  │30,000元  │蚵苗買賣證明書NO40  │                      │
├──┼────┼─────┼─────┼─────┼──────────┼───────────┤
│30  │甲Ｉ    │100,000   │300,000元 │300,000元 │蚵苗買賣證明書NO41  │                      │
├──┼────┼─────┼─────┼─────┼──────────┼───────────┤
│31  │甲ａ○  │80,000    │240,000元 │240,000元 │蚵苗買賣證明書NO42  │                      │
├──┼────┼─────┼─────┼─────┼──────────┼───────────┤
│32  │ｅ○○  │30,000    │90,000元  │90,000元  │蚵苗買賣證明書NO44  │                      │
├──┼────┼─────┼─────┼─────┼──────────┼───────────┤
│33  │甲寅○  │30,000    │90,000元  │90,000元  │蚵苗買賣證明書NO45  │                      │
├──┼────┼─────┼─────┼─────┼──────────┼───────────┤
│34  │甲Ｂ○  │100,000   │300,000元 │300,000元 │蚵苗買賣證明書NO84  │                      │
├──┼────┼─────┼─────┼─────┼──────────┼───────────┤
│35  │甲ｇ○  │ 60,000   │180,000元 │180,000元 │蚵苗買賣證明書NO99  │                      │
├──┼────┼─────┼─────┼─────┼──────────┼───────────┤
│36  │甲ｗ○  │40,000    │120,000元 │0         │無蚵苗買賣證明書    │                      │
├──┼────┼─────┼─────┼─────┼──────────┼───────────┤
│37  │甲  玄  │50,000    │150,000元 │150,000元 │蚵苗買賣證明書NO51  │                      │
├──┼────┼─────┼─────┼─────┼──────────┼───────────┤
│38  │ｒ○發  │50,000    │150,000元 │150,000元 │蚵苗買賣證明書NO52  │                      │
├──┼────┼─────┼─────┼─────┼──────────┼───────────┤
│39  │Ｇ○○  │30,000    │90,000元  │90,000元  │蚵苗買賣證明書NO53  │                      │
├──┼────┼─────┼─────┼─────┼──────────┼───────────┤
│40  │申  ○  │50,000    │150,000元 │150,000元 │蚵苗買賣證明書NO54  │                      │
├──┼────┼─────┼─────┼─────┼──────────┼───────────┤
│41  │甲Ｊ○  │20,000    │60,000元  │60,000元  │蚵苗買賣證明書NO81  │身分證號碼：Ｚ000000000│
├──┼────┼─────┼─────┼─────┼──────────┼───────────┤
│42  │己○○  │ 30,000   │90,000元  │90,000元  │蚵苗買賣證明書NO85  │                      │
├──┼────┼─────┼─────┼─────┼──────────┼───────────┤
│43  │丁○○  │50,000    │150,000元 │150,000元 │蚵苗買賣證明書NO56  │                      │
├──┼────┼─────┼─────┼─────┼──────────┼───────────┤
│44  │辰○○○│30,000    │90,000元  │90,000元  │蚵苗買賣證明書NO79  │                      │
├──┼────┼─────┼─────┼─────┼──────────┼───────────┤
│45  │甲天月  │50,000    │150,000元 │150,000元 │蚵苗買賣證明書NO58  │                      │
├──┼────┼─────┼─────┼─────┼──────────┼───────────┤
│46  │ｗ○○  │20,000    │60,000元  │60,000元  │蚵苗買賣證明書NO63  │                      │
├──┼────┼─────┼─────┼─────┼──────────┼───────────┤
│47  │甲戊    │20,000    │60,000元  │60,000元  │蚵苗買賣證明書NO64  │                      │
├──┼────┼─────┼─────┼─────┼──────────┼───────────┤
│48  │ｓ○○  │30,000    │90,000元  │90,000元  │蚵苗買賣證明書NO65  │                      │
├──┼────┼─────┼─────┼─────┼──────────┼───────────┤
│49  │子○○  │30,000    │90,000元  │90,000元  │蚵苗買賣證明書NO66  │                      │
├──┼────┼─────┼─────┼─────┼──────────┼───────────┤
│50  │甲Ｔ○  │30,000    │90,000元  │90,000元  │蚵苗買賣證明書NO67  │                      │
├──┼────┼─────┼─────┼─────┼──────────┼───────────┤
│51  │甲ｎ○  │50,000    │150,000元 │150,000元 │蚵苗買賣證明書NO68  │                      │
├──┼────┼─────┼─────┼─────┼──────────┼───────────┤
│52  │甲地○  │80,000    │240,000元 │240,000元 │蚵苗買賣證明書NO71  │                      │
├──┼────┼─────┼─────┼─────┼──────────┼───────────┤
│53  │甲ｍ    │50,000    │150,000元 │150,000元 │蚵苗買賣證明書NO72  │                      │
├──┼────┼─────┼─────┼─────┼──────────┼───────────┤
│54  │ｚ○○  │30,000    │90,000元  │90,000元  │蚵苗買賣證明書NO76  │                      │
├──┼────┼─────┼─────┼─────┼──────────┼───────────┤
│55  │甲Ｅ○  │40,000    │120,000元 │120,000元 │蚵苗買賣證明書NO78  │                      │
├──┼────┼─────┼─────┼─────┼──────────┼───────────┤
│56  │甲甲○  │20,000    │60,000元  │60,000元  │蚵苗買賣證明書NO80  │                      │
├──┼────┼─────┼─────┼─────┼──────────┼───────────┤
│57  │甲Ｃ○  │50,000    │150,000元 │150,000元 │蚵苗買賣證明書NO83  │                      │
├──┼────┼─────┼─────┼─────┼──────────┼───────────┤
│58  │ｒ  ○  │ 30,000   │90,000元  │90,000元  │蚵苗買賣證明書NO86  │                      │
├──┼────┼─────┼─────┼─────┼──────────┼───────────┤
│59  │Ｐ○○  │ 40,000   │120,000元 │120,000元 │蚵苗買賣證明書NO87  │                      │
├──┼────┼─────┼─────┼─────┼──────────┼───────────┤
│60  │甲Ｄ○  │ 50,000   │150,000元 │150,000元 │蚵苗買賣證明書NO88  │                      │
├──┼────┼─────┼─────┼─────┼──────────┼───────────┤
│61  │乙乙○  │20,000    │60,000元  │60,000元  │蚵苗買賣證明書NO162 │                      │
├──┼────┼─────┼─────┼─────┼──────────┼───────────┤
│62  │甲Ｖ○  │20,000    │60,000元  │60,000元  │蚵苗買賣證明書NO203 │                      │
├──┼────┼─────┼─────┼─────┼──────────┼───────────┤
│63  │ｆ○○  │20,000    │60,000元  │0         │無蚵苗買賣證明書    │                      │
├──┼────┼─────┼─────┼─────┼──────────┼───────────┤
│64  │Ｑ  ○  │ 20,000   │60,000元  │60,000元  │蚵苗買賣證明書NO91  │                      │
├──┼────┼─────┼─────┼─────┼──────────┼───────────┤
│65  │甲Ｒ○  │100,000   │300,000元 │300,000元 │蚵苗買賣證明書NO98  │                      │
├──┼────┼─────┼─────┼─────┼──────────┼───────────┤
│66  │ｊ○○  │30,000    │90,000元  │90,000元  │蚵苗買賣證明書NO104 │                      │
├──┼────┼─────┼─────┼─────┼──────────┼───────────┤
│67  │ｉ○○  │20,000    │60,000元  │60,000元  │蚵苗買賣證明書NO105 │                      │
├──┼────┼─────┼─────┼─────┼──────────┼───────────┤
│68  │ｈ○○  │40,000    │120,000元 │120,000元 │蚵苗買賣證明書NO106 │                      │
├──┼────┼─────┼─────┼─────┼──────────┼───────────┤
│69  │甲辰○  │20,000    │60,000元  │60,000元  │蚵苗買賣證明書NO107 │                      │
├──┼────┼─────┼─────┼─────┼──────────┼───────────┤
│70  │甲未○  │60,000    │180,000元 │180,000元 │蚵苗買賣證明書NO108 │                      │
├──┼────┼─────┼─────┼─────┼──────────┼───────────┤
│71  │ｍ○○  │30,000    │90,000元  │90,000元  │蚵苗買賣證明書NO109 │                      │
├──┼────┼─────┼─────┼─────┼──────────┼───────────┤
│72  │酉○○  │30,000    │90,000元  │90,000元  │蚵苗買賣證明書NO110 │                      │
├──┼────┼─────┼─────┼─────┼──────────┼───────────┤
│73  │甲  ｈ  │30,000    │90,000元  │90,000元  │蚵苗買賣證明書NO114 │                      │
├──┼────┼─────┼─────┼─────┼──────────┼───────────┤
│74  │甲卯○  │30,000    │90,000元  │90,000元  │蚵苗買賣證明書NO120 │                      │
├──┼────┼─────┼─────┼─────┼──────────┼───────────┤
│75  │甲ｋ○  │30,000    │90,000元  │90,000元  │蚵苗買賣證明書NO126 │                      │
├──┼────┼─────┼─────┼─────┼──────────┼───────────┤
│76  │Ｅ  ○  │30,000    │90,000元  │90,000元  │蚵苗買賣證明書NO127 │                      │
├──┼────┼─────┼─────┼─────┼──────────┼───────────┤
│77  │未○○  │30,000    │90,000元  │90,000元  │蚵苗買賣證明書NO128 │                      │
├──┼────┼─────┼─────┼─────┼──────────┼───────────┤
│78  │乙辰○  │80,000    │240,000元 │240,000元 │蚵苗買賣證明書NO131 │                      │
├──┼────┼─────┼─────┼─────┼──────────┼───────────┤
│79  │Ａ○    │50,000    │150,000元 │0         │無蚵苗買賣證明書    │                      │
├──┼────┼─────┼─────┼─────┼──────────┼───────────┤
│80  │辛○○  │40,000    │120,000元 │120,000元 │蚵苗買賣證明書NO134 │                      │
├──┼────┼─────┼─────┼─────┼──────────┼───────────┤
│81  │黃○○  │10,000    │30,000元  │30,000元  │蚵苗買賣證明書NO136 │                      │
├──┼────┼─────┼─────┼─────┼──────────┼───────────┤
│82  │戌○    │60,000    │180,000元 │ 0        │無蚵苗買賣證明書    │                      │
├──┼────┼─────┼─────┼─────┼──────────┼───────────┤
│83  │Ｘ○○  │40,000    │120,000元 │120,000元 │蚵苗買賣證明書NO    │                      │
├──┼────┼─────┼─────┼─────┼──────────┼───────────┤
│84  │Ｕ○○  │30,000    │90,000元  │90,000元  │蚵苗買賣證明書NO139 │                      │
├──┼────┼─────┼─────┼─────┼──────────┼───────────┤
│85  │甲午○  │10,000    │30,000元  │30,000元  │蚵苗買賣證明書NO146 │                      │
├──┼────┼─────┼─────┼─────┼──────────┼───────────┤
│86  │甲  ｂ  │10,000    │30,000元  │30,000元  │蚵苗買賣證明書NO150 │                      │
├──┼────┼─────┼─────┼─────┼──────────┼───────────┤
│87  │Ｌ○○  │20,000    │60,000元  │60,000元  │蚵苗買賣證明書NO154 │                      │
├──┼────┼─────┼─────┼─────┼──────────┼───────────┤
│88  │甲ｅ○  │60,000    │180,000元 │180,000元 │蚵苗買賣證明書NO156 │                      │
├──┼────┼─────┼─────┼─────┼──────────┼───────────┤
│89  │甲ｆ昌  │100,000   │300,000元 │300,000元 │蚵苗買賣證明書NO155 │                      │
├──┼────┼─────┼─────┼─────┼──────────┼───────────┤
│90  │甲Ｌ○○│20,000    │60,000元  │60,000元  │蚵苗買賣證明書NO157 │                      │
├──┼────┼─────┼─────┼─────┼──────────┼───────────┤
│91  │丙○○  │20,000    │60,000元  │60,000元  │蚵苗買賣證明書NO198 │                      │
├──┼────┼─────┼─────┼─────┼──────────┼───────────┤
│92  │ｖ  ○  │40,000    │120,000元 │120,000元 │蚵苗買賣證明書NO163 │                      │
├──┼────┼─────┼─────┼─────┼──────────┼───────────┤
│93  │甲ｙ○  │20,000    │60,000元  │60,000元  │蚵苗買賣證明書NO165 │                      │
├──┼────┼─────┼─────┼─────┼──────────┼───────────┤
│94  │Ｋ○○  │20,000    │60,000元  │60,000元  │蚵苗買賣證明書NO166 │                      │
├──┼────┼─────┼─────┼─────┼──────────┼───────────┤
│95  │午○○  │20,000    │60,000元  │60,000元  │蚵苗買賣證明書NO174 │                      │
├──┼────┼─────┼─────┼─────┼──────────┼───────────┤
│96  │甲Ｆ○  │20,000    │60,000元  │60,000元  │蚵苗買賣證明書NO175 │                      │
├──┼────┼─────┼─────┼─────┼──────────┼───────────┤
│97  │卯○○  │20,000    │60,000元  │60,000元  │蚵苗買賣證明書NO176 │原判決附表誤載：丁昌明│
├──┼────┼─────┼─────┼─────┼──────────┼───────────┤
│98  │戊○○  │20,000    │60,000元  │60,000元  │蚵苗買賣證明書NO214 │                      │
├──┼────┼─────┼─────┼─────┼──────────┼───────────┤
│99  │天  ○  │20,000    │60,000元  │60,000元  │蚵苗買賣證明書NO215 │                      │
├──┼────┼─────┼─────┼─────┼──────────┼───────────┤
│100 │甲ｃ○  │20,000    │60,000元  │60,000元  │蚵苗買賣證明書NO177 │                      │
├──┼────┼─────┼─────┼─────┼──────────┼───────────┤
│101 │Ｗ○○  │20,000    │60,000元  │60,000元  │蚵苗買賣證明書NO178 │                      │
├──┼────┼─────┼─────┼─────┼──────────┼───────────┤
│102 │甲丁○  │20,000    │60,000元  │60,000元  │蚵苗買賣證明書NO179 │                      │
├──┼────┼─────┼─────┼─────┼──────────┼───────────┤
│103 │ｘ○○  │20,000    │60,000元  │60,000元  │蚵苗買賣證明書NO181 │                      │
├──┼────┼─────┼─────┼─────┼──────────┼───────────┤
│104 │甲ｄ○  │20,000    │60,000元  │60,000元  │蚵苗買賣證明書NO182 │                      │
├──┼────┼─────┼─────┼─────┼──────────┼───────────┤
│105 │甲  Ｐ  │20,000    │60,000元  │60,000元  │蚵苗買賣證明書NO186 │                      │
├──┼────┼─────┼─────┼─────┼──────────┼───────────┤
│106 │甲子○  │200,000   │600,000元 │600,000元 │蚵苗買賣證明書NO192 │                      │
├──┼────┼─────┼─────┼─────┼──────────┼───────────┤
│107 │ｏ○○  │20,000    │60,000元  │60,000元  │蚵苗買賣證明書NO194 │                      │
├──┼────┼─────┼─────┼─────┼──────────┼───────────┤
│108 │ｂ○○  │30,000    │90,000元  │90,000元  │蚵苗買賣證明書NO195 │                      │
├──┼────┼─────┼─────┼─────┼──────────┼───────────┤
│109 │甲戌○  │20,000    │60,000元  │60,000元  │蚵苗買賣證明書NO200 │                      │
├──┼────┼─────┼─────┼─────┼──────────┼───────────┤
│110 │甲癸○  │20,000    │60,000元  │60,000元  │蚵苗買賣證明書NO201 │                      │
├──┼────┼─────┼─────┼─────┼──────────┼───────────┤
│111 │甲乙○  │20,000    │60,000元  │60,000元  │蚵苗買賣證明書NO202 │                      │
├──┼────┼─────┼─────┼─────┼──────────┼───────────┤
│112 │乙○○  │20,000    │60,000元  │60,000元  │蚵苗買賣證明書NO204 │                      │
├──┼────┼─────┼─────┼─────┼──────────┼───────────┤
│113 │甲宙○  │20,000    │60,000元  │60,000元  │蚵苗買賣證明書NO205 │                      │
├──┼────┼─────┼─────┼─────┼──────────┼───────────┤
│114 │Ｙ○○  │20,000    │60,000元  │60,000元  │蚵苗買賣證明書NO211 │                      │
├──┼────┼─────┼─────┼─────┼──────────┼───────────┤
│115 │乙己○  │10,000    │30,000元  │30,000元  │蚵苗買賣證明書NO212 │                      │
├──┼────┼─────┼─────┼─────┼──────────┼───────────┤
│116 │甲ｒ○  │15,000    │45,000元  │45,000元  │蚵苗買賣證明書NO213 │                      │
├──┼────┼─────┼─────┼─────┼──────────┼───────────┤
│117 │乙丙○  │10,000    │30,000元  │30,000元  │蚵苗買賣證明書NO217 │                      │
├──┼────┼─────┼─────┼─────┼──────────┼───────────┤
│118 │甲Ｙ○  │20,000    │60,000元  │60,000元  │蚵苗買賣證明書NO218 │                      │
├──┼────┼─────┼─────┼─────┼──────────┼───────────┤
│119 │乙庚○  │10,000    │30,000元  │30,000元  │蚵苗買賣證明書NO219 │                      │
├──┼────┼─────┼─────┼─────┼──────────┼───────────┤
│120 │乙丁○  │10,000    │30,000元  │30,000元  │蚵苗買賣證明書NO225 │                      │
├──┼────┼─────┼─────┼─────┼──────────┼───────────┤
│121 │甲Ｕ○  │10,000    │30,000元  │30,000元  │蚵苗買賣證明書NO220 │                      │
├──┼────┼─────┼─────┼─────┼──────────┼───────────┤
│122 │甲ｓ○  │20,000    │60,000元  │60,000元  │蚵苗買賣證明書NO221 │                      │
├──┼────┼─────┼─────┼─────┼──────────┼───────────┤
│123 │甲ｕ○  │20,000    │60,000元  │60,000元  │蚵苗買賣證明書NO222 │                      │
├──┼────┼─────┼─────┼─────┼──────────┼───────────┤
│124 │甲ｔ○  │20,000    │60,000元  │60,000元  │蚵苗買賣證明書NO223 │                      │
├──┼────┼─────┼─────┼─────┼──────────┼───────────┤
│125 │乙戊○  │20,000    │60,000元  │60,000元  │蚵苗買賣證明書NO224 │                      │
├──┼────┼─────┼─────┼─────┼──────────┼───────────┤
│126 │甲  辛  │10,000    │30,000元  │30,000元  │蚵苗買賣證明書NO226 │                      │
├──┼────┼─────┼─────┼─────┼──────────┼───────────┤
│127 │Ｄ○○  │10,000    │30,000元  │30,000元  │蚵苗買賣證明書NO227 │                      │
├──┼────┼─────┼─────┼─────┼──────────┼───────────┤
│128 │ｄ○○  │10,000    │30,000元  │30,000元  │蚵苗買賣證明書NO228 │原判決附表誤載：吳源良│
├──┼────┼─────┼─────┼─────┼──────────┼───────────┤
│129 │丑  ○  │10,000    │30,000元  │30,000元  │蚵苗買賣證明書NO229 │                      │
├──┼────┼─────┼─────┼─────┼──────────┼───────────┤
│130 │宙○○  │10,000    │30,000元  │30,000元  │蚵苗買賣證明書NO230 │                      │
├──┼────┼─────┼─────┼─────┼──────────┼───────────┤
│131 │乙巳○  │20,000    │60,000元  │60,000元  │蚵苗買賣證明書NO231 │                      │
├──┼────┼─────┼─────┼─────┼──────────┼───────────┤
│132 │Ｈ  ○  │20,000    │60,000元  │60,000元  │蚵苗買賣證明書NO232 │                      │
├──┼────┼─────┼─────┼─────┼──────────┼───────────┤
│133 │寅○○  │20,000    │60,000元  │60,000元  │蚵苗買賣證明書NO233 │                      │
├──┼────┼─────┼─────┼─────┼──────────┼───────────┤
│134 │甲ｌ○  │20,000    │60,000元  │60,000元  │蚵苗買賣證明書NO234 │                      │
├──┼────┼─────┼─────┼─────┼──────────┼───────────┤
│135 │Ｉ○○  │50,000    │150,000元 │150,000元 │蚵苗買賣證明書NO235 │                      │
├──┼────┼─────┼─────┼─────┼──────────┼───────────┤
│136 │Ｚ○○  │20,000    │60,000元  │60,000元  │蚵苗買賣證明書NO236 │                      │
├──┼────┼─────┼─────┼─────┼──────────┼───────────┤
│137 │Ｂ  ○  │20,000    │60,000元  │60,000元  │蚵苗買賣證明書NO237 │                      │
├──┼────┼─────┼─────┼─────┼──────────┼───────────┤
│138 │甲ｖ○  │20,000    │60,000元  │0         │無蚵苗買賣證明書    │                      │
├──┼────┼─────┼─────┼─────┼──────────┼───────────┤
│139 │ａ○○  │20,000    │60,000元  │60,000元  │蚵苗買賣證明書NO239 │                      │
├──┼────┼─────┼─────┼─────┼──────────┼───────────┤
│140 │Ｎ○○  │10,000    │30,000元  │30,000元  │蚵苗買賣證明書NO240 │                      │
├──┼────┼─────┼─────┼─────┼──────────┼───────────┤
│141 │巳○○  │10,000    │30,000元  │30,000元  │蚵苗買賣證明書NO241 │                      │
├──┼────┼─────┼─────┼─────┼──────────┼───────────┤
│142 │亥○○  │10,000    │30,000元  │30,000元  │蚵苗買賣證明書NO242 │                      │
├──┼────┼─────┼─────┼─────┼──────────┼───────────┤
│143 │Ｔ○○  │10,000    │30,000元  │30,000元  │蚵苗買賣證明書NO243 │                      │
├──┼────┼─────┼─────┼─────┼──────────┼───────────┤
│144 │乙寅    │10,000    │30,000元  │30,000元  │蚵苗買賣證明書NO244 │                      │
├──┼────┼─────┼─────┼─────┼──────────┼───────────┤
│145 │甲ｏ○  │70,000    │210,000元 │210,000元 │蚵苗買賣證明書NO1   │                      │
├──┼────┼─────┼─────┼─────┼──────────┼───────────┤
│146 │壬○○  │50,000    │150,000元 │150,000元 │蚵苗買賣證明書NO5   │                      │
├──┼────┼─────┼─────┼─────┼──────────┼───────────┤
│147 │甲Ｍ○  │10,000    │30,000元  │30,000元  │蚵苗買賣證明書NO6   │                      │
├──┼────┼─────┼─────┼─────┼──────────┼───────────┤
│148 │甲ｚ○  │20,000    │60,000元  │60,000元  │蚵苗買賣證明書NO8   │                      │
├──┼────┼─────┼─────┼─────┼──────────┼───────────┤
│149 │甲Ｘ○○│6,000     │18,000元  │18,000元  │蚵苗買賣證明書NO25  │                      │
├──┼────┼─────┼─────┼─────┼──────────┼───────────┤
│150 │甲丙○  │20,000    │60,000元  │60,000元  │蚵苗買賣證明書NO31  │                      │
├──┼────┼─────┼─────┼─────┼──────────┼───────────┤
│151 │ｐ○    │60,000    │180,000元 │180,000元 │蚵苗買賣證明書NO89  │                      │
├──┼────┼─────┼─────┼─────┼──────────┼───────────┤
│152 │乙子○  │60,000    │180,000元 │180,000元 │蚵苗買賣證明書NO90  │                      │
├──┼────┼─────┼─────┼─────┼──────────┼───────────┤
│153 │甲Ｋ○  │40,000    │120,000元 │120,000元 │蚵苗買賣證明書NO116 │                      │
├──┼────┼─────┼─────┼─────┼──────────┼───────────┤
│154 │甲ｉ○  │20,000    │60,000元  │60,000元  │蚵苗買賣證明書NO119 │                      │
├──┼────┼─────┼─────┼─────┼──────────┼───────────┤
│155 │ｃ○○  │20,000    │60,000元  │60,000元  │蚵苗買賣證明書NO123 │                      │
├──┼────┼─────┼─────┼─────┼──────────┼───────────┤
│156 │甲○○  │200,000   │600,000元 │600,000元 │蚵苗買賣證明書NO129 │                      │
├──┼────┼─────┼─────┼─────┼──────────┼───────────┤
│157 │甲天    │100,000   │300,000元 │300,000元 │蚵苗買賣證明書NO130 │                      │
├──┼────┼─────┼─────┼─────┼──────────┼───────────┤
│158 │乙亥    │10,000    │30,000元  │30,000元  │蚵苗買賣證明書NO142 │                      │
├──┼────┼─────┼─────┼─────┼──────────┼───────────┤
│159 │玄○    │20,000    │60,000元  │60,000元  │蚵苗買賣證明書NO143 │                      │
├──┼────┼─────┼─────┼─────┼──────────┼───────────┤
│160 │甲ｑ    │30,000    │90,000元  │90,000元  │蚵苗買賣證明書NO144 │                      │
├──┼────┼─────┼─────┼─────┼──────────┼───────────┤
│161 │乙丑○  │30,000    │90,000元  │90,000元  │蚵苗買賣證明書NO145 │                      │
├──┼────┼─────┼─────┼─────┼──────────┼───────────┤
│162 │庚○○  │20,000    │60,000元  │60,000元  │蚵苗買賣證明書NO173 │                      │
├──┼────┼─────┼─────┼─────┼──────────┼───────────┤
│163 │Ｍ○○○│60,000    │180,000元 │180,000元 │蚵苗買賣證明書NO147 │                      │
├──┼────┼─────┼─────┼─────┼──────────┼───────────┤
│164 │Ｓ○○  │20,000    │60,000元  │60,000元  │蚵苗買賣證明書NO152 │                      │
├──┼────┼─────┼─────┼─────┼──────────┼───────────┤
│165 │ｙ○○  │10,000    │30,000元  │0         │無蚵苗買賣證明書    │                      │
├──┼────┼─────┼─────┼─────┼──────────┼───────────┤
│166 │Ｒ○○  │60,000    │180,000元 │180,000元 │蚵苗買賣證明書NO153 │                      │
├──┼────┼─────┼─────┼─────┼──────────┼───────────┤
│167 │ｑ○○  │20,000    │60,000元  │60,000元  │蚵苗買賣證明書NO158 │                      │
├──┼────┼─────┼─────┼─────┼──────────┼───────────┤
│168 │甲Ａ    │20,000    │60,000元  │60,000元  │蚵苗買賣證明書NO159 │                      │
├──┼────┼─────┼─────┼─────┼──────────┼───────────┤
│169 │乙申○  │40,000    │120,000元 │120,000元 │蚵苗買賣證明書NO168 │                      │
├──┼────┼─────┼─────┼─────┼──────────┼───────────┤
│170 │甲Ｎ○  │20,000    │60,000元  │60,000元  │蚵苗買賣證明書NO169 │                      │
├──┼────┼─────┼─────┼─────┼──────────┼───────────┤
│171 │乙酉○  │20,000    │60,000元  │60,000元  │蚵苗買賣證明書NO170 │                      │
├──┼────┼─────┼─────┼─────┼──────────┼───────────┤
│172 │乙戌○  │20,000    │60,000元  │60,000元  │蚵苗買賣證明書NO171 │                      │
├──┼────┼─────┼─────┼─────┼──────────┼───────────┤
│173 │甲  亥  │20,000    │60,000元  │60,000元  │蚵苗買賣證明書NO172 │                      │
├──┼────┼─────┼─────┼─────┼──────────┼───────────┤
│174 │Ｃ○    │20,000    │60,000元  │60,000元  │蚵苗買賣證明書NO180 │                      │
├──┼────┼─────┼─────┼─────┼──────────┼───────────┤
│175 │Ｆ○○  │200,000   │600,000元 │600,000元 │蚵苗買賣證明書NO188 │                      │
├──┼────┼─────┼─────┼─────┼──────────┼───────────┤
│176 │乙卯    │100,000   │300,000元 │300,000元 │蚵苗買賣證明書NO189 │                      │
├──┼────┼─────┼─────┼─────┼──────────┼───────────┤
│177 │Ｏ○○  │20,000    │60,000元  │60,000元  │蚵苗買賣證明書NO206 │                      │
├──┼────┼─────┼─────┼─────┼──────────┼───────────┤
│178 │ｌ○    │30,000    │90,000元  │90,000元  │蚵苗買賣證明書NO207 │                      │
├──┼────┼─────┼─────┼─────┼──────────┼───────────┤
│179 │Ｊ○    │10,000    │30,000元  │30,000元  │蚵苗買賣證明書NO216 │                      │
├──┼────┼─────┼─────┼─────┼──────────┼───────────┤
│180 │癸○○  │70,000    │210,000元 │210,000元 │蚵苗買賣證明書NO46  │丁克岳之繼承人        │
├──┼────┼─────┼─────┼─────┼──────────┼───────────┤
│181 │甲己○  │50,000    │150,000元 │150,000元 │蚵苗買賣證明書NO59  │林榮太之繼承人        │
├──┼────┼─────┼─────┼─────┼──────────┼───────────┤
│182 │甲Ｇ○  │70,000    │210,000元 │210,000元 │蚵苗買賣證明書NO75  │李老對之繼承人        │
├──┼────┼─────┼─────┼─────┼──────────┼───────────┤
│183 │甲Ｓ○  │20,000    │60,000元  │60,000元  │蚵苗買賣證明書NO102 │凌劉之繼承人          │
├──┼────┼─────┼─────┼─────┼──────────┼───────────┤
│184 │Ｖ○○  │60,000    │180,000元 │180,000元 │蚵苗買賣證明書NO103 │林國山之繼承人        │
└──┴────┴─────┴─────┴─────┴──────────┴───────────┘

司法院資訊處製作；財團法人民間司法改革基金會備份。
